---
title: "2주차 과제"
author: "Lee SeungHwan"
date: "2024-03-14"
output: html_document
---

# **R 기본 사용법**

**2주차 R 기본 사용법 파일을 기반으로 R 사용법을 숙지하시고, 예제 1\~9에 대한 코드를 작성하여 R 마크다운 보고서로 작성해주시기 바랍니다. 작성된 과제물은 Github 저장소에 rmd 파일로 업로드 해주세요!**

**(예제 1) 기본연산 및 수학함수를 활용하여 아래를 계산하시오.**

```{r }
# 1) 제곱근
sqrt(2)

# 2) 지수함수
exp(5)

# 3) 상용로그
log10(20)

# 4) 자연로그
log(20)

# 5) 감마함수
gamma(5)

# 6) 절대값
abs(-4.5)

# 7) 반올림
round(pi, digits = 2)
```

**(예제 2) 다음과 같은 분포에 대한 확률밀도함수를 산출하시오.**

```{r}
# 1) 정규분포 : x = 5, mean = 5, sd = 1 (dnorm)
dnorm(5, mean = 5, sd =1, log = FALSE)

# 2) 지수분포 : x = 1, rate = 5 (dexp)
dexp(1, rate = 5, log = FALSE)

# 3) 와이블분포 : x = 50, shape = 80, scale = 1.5 (dweibull)
dweibull(50, shape = 80, scale = 1.5, log = FALSE)
```

**(예제 3) A = 5, B = 6일 때 변수를 할당하여 다음 식을 계산하시오. 계산이 끝난 후 A와 B 변수를 한번에 지우도록 스크립트를 작성하시오.**

```{r}
# A = 5, B = 6 할당
A <- 5
B <- 6
# 1) 2A + B^2
2*A + B^2
# 2) A^5 * 3^B
A^5 * 3^B
# 모든 변수 삭제
rm(list = ls())
```

**(예제 4) 다음과 같이 정규분포에 대한 확률밀도함수를 기반으로 입, 출력 함수를 정의하시오.**

```{r}
# 입력인자 : 𝑥𝜇𝜎/ 출력값 : 10*𝑓(𝑥)

m1_dNorm <- function(a, m, s){
  rslt <- (1 / (s*sqrt(2*pi))) * exp(-((a - m)^2)/(2*s^2))
  return(10*rslt)
}
m1_dNorm(5,5,1)

# 정규 분포 확률밀도함수 dnorm 활용
m2_dNorm <- function(a, m, s){
  rslt <- 10 * dnorm(x = a, mean = m, sd = s)
  return(rslt)
}
m2_dNorm(5,5,1)
```

**(예제 5) 합 : sum, 곱 : prod 함수를 사용할 때, 아래의 연산을 수행하시오.**

```{r}
#예제5-1 
x <- c(1:100)
sum(x^2)
rm(x)

#예제5-2
x <- c(1:10)
prod(x)
rm(x)

#예제5-3
x <- c(1:20) / 20 * pi
sum(cos(x))
rm(x)
```

**(예제 6) 2의 배수로 구성된 3\*3 행렬을 생성하고, 행 이름을 알파벳, 열 이름을 한글로 정의하시오. 또한, 2행 3열에 해당하는 값을 추출하시오.**

```{r}
# 2의 배수로 구성된 3*3 행렬 생성
x <- c(1:9)
x2 <- x * 2
mat <- matrix(x2, nrow = 3, ncol = 3, byrow = TRUE)
# 행 이름을 알파벳, 열 이름을 한글로 정의
dimnames(mat)[[1]] <- c("A", "B", "C")
dimnames(mat)[[2]] <- c("가", "나", "다")
mat
# 2행 3열에 해당하는 값 추출
mat[2,3]
```

**(예제 7) R에서 기본으로 제공되는 iris 데이터에서, 종류(Species)가 'virginica'인 데이터만 추출하시오.**

```{r}
# (1) 함수 생성
data(iris)
Vir_Species <- function(row){
  rslt <- TRUE
  if(iris[row,'Species'] == 'virginica')  rslt <- TRUE
  else                                    rslt <- FALSE
  return(rslt)
}
for(i in 1:nrow(iris)){
  if(Vir_Species(i) == TRUE)    print(iris[i,1:5])
}
# (2) 데이터프레임 특성 이용
data(iris)
vir_Species <- iris[iris$Species == 'virginica',]
vir_Species
```

**(예제 8) iris 데이터의 3번째 열, Species 변수를 각각 벡터로 저장하고, 두 벡터를 원소로 가지는 리스트를 생성하시오.**

```{r}
# iris data Set
data(iris)
# 3번째 열 벡터 저장
vect1 <- c(iris$Petal.Length)
# Species 변수 벡터 저장
vect2 <- c(iris$Species)
# 두 벡터를 원소로 가지는 리스트 생성
m_list <- list(vect1,vect2)
m_list
```

**(예제 9) 데이터를 입력값으로 받아서 데이터의 각 행마다 아래의 반복문을 수행하는 함수 코드를 작성하시오.**

```{r}
# iris data set
data(iris)
# 주어진 조건 함수화
Chk_Species <- function(row){
  rslt <- if      (iris[row,'Species'] == 'setosa')      "1"
          else if (iris[row,'Species'] == 'versicolor')  "2"
          else if (iris[row,'Species'] == 'virginica')   "3"
          else "Error"  
  print(rslt)
}
# 함수 실행
for(i in 1:nrow(iris)){
  Chk_Species(i)
}
```
